臺北高等行政法院判決　　　　　　　　　　　　　　九十二年度訴字第二七一九號
　　　　　　　　　　　　　　　.
　　原　　　告　草莓資訊股份有限公司
　　代　表　人　甲○○董事長.
　　訴訟代理人　乙○○
　　被　　　告　財政部基隆關稅局
　　代　表　人　朱恩烈（局長）
　　訴訟代理人　丁○○
　　　　　　　　丙○○
右當事人間因虛報進口貨物事件，原告不服財政部中華民國九十二年四月二十五日台
財訴字第○九○○○四九○一○號訴願決定，提起行政訴訟。本院判決如左：
    主  文
原告之訴駁回。
訴訟費用由原告負擔。
    事  實
壹、事實概要：
    緣原告前於民國（以下同）九十年一月三日委由晨峰報關有限公司向被告申報自
    香港進口CARTRIDGES FOR VIDEO GAMES乙批（進口報單號碼：第ＡＷ＼八九＼八
    二六二＼○一四五號），原申報進口稅則第九五○四．一○．○○．二○–七號
    ，完稅價格計新臺幣（以下同）一九八、八八六元，申報產地為中國大陸。案經
    被告查驗結果，實際來貨為 DIGITAL CAMERA & CD-ROM，應改列進口稅則第八五
    二五．四○．一一．○○–九號，且非屬經濟部公告准許間接進口之大陸物品項
    目，乃認原告涉有虛報進口貨物名稱，逃避管制之違法情事，被告遂依海關緝私
    條例第三十七條第三項轉據同條例第三十六條第一、三項之規定，處原告貨價一
    倍之罰鍰計一九八、八八六元，併沒入涉案貨物，並以九十年第九○○六一六號
    處分書通知原告。原告不服，申請復查，未獲變更，乃提起訴願，遭駁回後，遂
    向本院提起行政訴訟。
貳、兩造聲明：
一、原告聲明：
    原告未於言詞辯論期日到場，據其於準備程序期日到場及提出之書狀，聲明求為
    判決
１、訴願決定及原處分均撤銷。
２、訴訟費用由被告負擔。
二、被告聲明：求為判決如主文所示。
、兩造爭點：
    原告向被告申報自香港進口CARTRIDGES FOR VIDEO GAMES乙批，其進口稅則究為
    第九五○四．一○．○○．二○–七號，或第八五二五．四○．一一．○○–九
    號？被告認係後者，且非屬經濟部公告准許間接進口之大陸物品項目，乃認原告
    涉有虛報進口貨物名稱，逃避管制之違法情事，而依海關緝私條例第三十七條第
    三項轉據同條例第三十六條第一、三項之規定，處原告貨價一倍之罰鍰計一九八
    、八八六元，併沒入涉案貨物，有無理由？
一、原告陳述：
    原告未於言詞辯論期日到場，據其於準備程序期日到場及提出之書狀，陳述如左
    ：
１、原告係國內教育較體之知名專業公司，在長期努力經營研發下，取得全球四大品
    牌：迪士尼、芭比、Univvesal Vividi The Learning company 等台灣地區總代
    理，在市場上享有極佳之口碑，為造福國內兒童與國際資訊教育之同步而努力，
    本件中進口商品係芭比屬之Mattel公司所出品之商品，（參考www.Mattel.com及
    www.barbie.com），由於該公司是世界玩具大廠，故原告承辦人員亦認為品名為
    玩具配件，但經海關人員認定為「數位相機」，其實兩者之差異為該產品是給予
    兒童與電腦互動而設計之商品，其相機之相素為160*120DPI（參考實品說明），
    且由實品及國外網站資料及各項發表中顯示該產品適合六歲兒童使用，教育意義
    重於實際數位相機之功能性，反觀目前市場上之數位相機相素皆以百萬以上才可
    以稱得上「數位相機」（可參考www.dcview.com.tw 數位視野專業網站及「數位
    相機構造徹底分析」www.acertw.com.tw 第三波資訊股份有限公司出版，李爾民
    著），本產品並不符合數位相機構造之真正因素，爰請法院實際操作本產品，便
    可瞭解「數位相機」與「玩具零件」之分辨，以瞭解原告並無意虛報貨物品名及
    逃避管制之違法情事。
２、針對本件之進口產品，數量僅有二百零四個，係用來作兒童資訊課程之教育推廣
    ，配合實際操作數位相機之過程，讓兒童提早認識數位產品與電腦科技，在模擬
    之課程中無法以真正市售之昂貴數位相機來讓兒童操作，故從mattel公司進口本
    批「數位教具」，卻引起海關人員之誤解，而引起本件之訴願，爰請法院瞭解原
    告確實無意侵犯及逃避任何違法情事，且據實申報產地、品名及貨價，只希望能
    有數位教具或玩具，使國內兒童能順利操作與國際資訊接軌。
３、原告於進口本批貨品據實申報產地、貨價及數量二百零四個，完稅價格一九八、
    八八六元，以目前零售價格只有美金一九．九五元，可見原告絕無虛報貨價，且
    據實申報產地。
４、基於芭比公司之屬性，產品應用特性、產品售價以及近來玩具科技化、教育化等
    趨勢與原告所舉例證，再再顯示本產品確實是大眾所公認的玩具項目，爰請法院
    明查，勿讓原告蒙受不平之冤。為此，請判決如原告訴之聲明。
二、被告陳述：
１、按報運貨物進口而有虛報所運貨物之名稱、數量或其他違法行為並涉及逃避管制
    者，得視情節輕重，處貨價一倍至三倍之罰鍰併沒入其貨物，為海關緝私條例第
    三十七條第三項及同條例第三十六條第一、三項所明定。本件原告於九十年一月
    三日委由晨峰報關有限公司向被告申報自香港進口CARTRIDGES FOR VIDEO GAMES
    乙批（進口報單號碼：第ＡＷ＼八九＼八二六二＼○一四五號），原申報進口稅
    則第九五○四．一○．○○．二○–七號，完稅價格計一九八、八八六元，申報
    產地為中國大陸。案經被告查驗結果，實際來貨為 DIGITAL CAMERA & CD-ROM，
    應改列進口稅則第八五二五．四○．一一．○○–九號，且非屬經濟部公告准許
    間接進口之大陸物品項目，原告涉有虛報進口貨物名稱，逃避管制之違法情事，
    被告據以論處，於法洵無不合。
２、原告訴稱：「．．．本件中進口商品係芭比屬之Mattel公司所出品之商品．．．
    由於該公司是世界玩具大廠，故原告承辦人員亦認為品名為玩具配件，但經海關
    人員認定為『數位相機』，其實兩者之差異為該產品是給予兒童與電腦互動而設
    計之商品．．．該產品適合六歲兒童使用，教育意義重於實際數位相機之功能性
    ，反觀目前市場上之數位相機相素皆以百萬以上才可以稱得上『數位相機』．．
    ．實際操作．．．可瞭解『數位相機』與『玩具零件』之分辨．．．原告並無意
    虛報貨物品名及逃避管制之違法情事」、「本件之進口產品，數量僅有二百零四
    個，係用來作兒童資訊課程之教育推廣，配合實際操作數位相機之過程，讓兒童
    提早認識數位產品與電腦科技．．．原告確實無意侵犯及逃避任何違法情事，且
    據實申報產地、品名及貨價．．．」、「原告於進口本批貨品據實申報產地、貨
    價及數量．．．」、「基於芭比公司之屬性，產品應用特性、產品售價．．．再
    再顯示本產品確實是大眾所公認的玩具項目．．．」等節。查進口貨物是否有虛
    報情事，係以進口報單上原申報事項與實到貨物是否相符為認定之依據，本件原
    申報運進口貨物名稱為玩具零件，經被告查驗結果，實到貨物外包裝及使用者指
    南首頁，均標明DIGITAL CAMERA & CD-ROM （數位相機及驅動程式光碟片），事
    證明確，原告所稱來貨品名為玩具配件，顯非事實；又實到貨物非屬「台灣地區
    與大陸地區貿易許可辦法」第七條規定准許輸入之大陸地區物品，則本件原告所
    涉虛報進口貨物名稱，逃避管制之違法行為，已至臻明確，依法自應論處，訴訟
    理由顯係昧於事實及誤解法令規定所致，核無足採。
３、綜上所陳，被告之原處分及維持原處分之訴願決定認事用法洵無不合，原告之訴
    顯無理由，爰請判決如被告答辯之聲明。
    理  由
一、本件原告經合法通知，未於言詞辯論期日到場，核無行政訴訟法第二百十八條準
    用民事訴訟法第三百八十六條各款所列之情事，爰依被告之聲請，由其一造辯論
    而為判決，合先敘明。
二、按「報運貨物進口而有左列情事之一者，得視情節輕重，處以所漏進口稅額二倍
    至五倍之罰鍰，或沒入或併沒入其貨物：一、虛報所運貨物之名稱、數量或重量
    。」、「有前二項情事之一而涉及逃避管制者，依前條第一項及第三項論處。」
    及「私運貨物進口、出口或經營私運貨物者，處貨價一倍至三倍之罰鍰。」、「
    前二項私運貨物沒入之。」分別為海關緝私條例第三十七條第一項第一款、第三
    項及第三十六條第一項、第三項所明定。次按進口非屬「台灣地區與大陸地區貿
    易許可辦法」第七條規定准許輸入之大陸地區物品者，即構成進口禁止輸入之物
    品而涉及逃避管制之違法行為。
三、本件原告於九十年一月三日委由晨峰報關有限公司向被告申報自香港進口CARTR-
    IDGES FOR VIDEO GAMES 乙批，原申報進口稅則第九五○四．一○．○○．二○
    –七號，完稅價格計一九八、八八六元，申報產地為中國大陸。案經被告查驗結
    果，實際來貨為DIGITAL CAMERA & CD-ROM， 應改列進口稅則第八五二五．四○
    ．一一．○○–九號，且核非屬經濟部公告准許間接進口之大陸物品項目，乃認
    原告涉有虛報進口貨物名稱，逃避管制之違法情事，被告遂依海關緝私條例第三
    十七條第三項轉據同條例第三十六條第一項、第三項之規定，處原告貨價一倍之
    罰鍰計一九八、八八六元，併沒入涉案貨物。原告不服，循序提起訴願及本件行
    政訴訟。
四、原告於本件行政訴訟中訴稱，系爭進口產品係芭比屬之Mattel公司所出品，進口
    數量僅二百零四個，由於該公司是世界玩具大廠，基於該公司之屬性、產品應用
    特性、產品售價等，再再顯示該產品確實是大眾所公認的玩具項目，故原告承辦
    人員認為品名為玩具配件，但被告認為品名為數位相機，實則該產品是設計給六
    歲兒童與電腦互動，用來推廣兒童資訊課程教育，由實際操作數位相機之過程，
    讓兒童提早認識數位產品與電腦科技，教育意義重於數位相機之功能性，反觀目
    前市場上之數位相機相素皆以百萬以上才稱得上數位相機，法院實際操作該產品
    即可瞭解數位相機與玩具零件之分辨。原告於進口系爭產品時據實申報產地、貨
    價及數量，並無虛報貨物品名及逃避管制之違法情事云云。惟查：
１、進口貨物是否有虛報情事，係以進口報單上原申報事項與實到貨物是否相符為認
    定之依據，本件原申報運進口之貨物名稱為玩具零件，經被告查驗結果，實到貨
    物外包裝及使用者指南首頁，均標明DIGITAL CAMERA & CD-ROM （數位相機及驅
    動程式光碟片），原告訴稱來貨品名為玩具配件，顯非事實。
２、本件實到貨物非屬台灣地區與大陸地區貿易許可辦法第七條規定准許輸入之大陸
    地區物品，則本件原告所涉虛報進口貨物名稱，逃避管制之違法行為，至臻明確
    ，依法自應論處，原告所訴顯係昧於事實及誤解法令規定所致，核無足採。
五、綜上所述，原告之陳詞均不可採，則被告認原告涉有虛報進口貨物名稱，逃避管
    制之違法情事，處原告貨價一倍之罰鍰計一九八、八八六元，併沒入涉案貨物之
    處分，揆諸首揭規定，並無違誤，訴願決定予以維持，亦無不合。原告徒執前詞
    ，訴請撤銷訴願決定及原處分，並無理由，應予駁回。
六、本件事證已臻明確，兩造其餘攻擊防禦方法與本件判決結果不生影響，故不逐一
    論述，併此敘明。
據上論結，本件原告之訴為無理由，爰依行政訴訟法第九十八條第三項前段、第二百
十八條，民事訴訟法第三百八十五條第一項前段判決如主文。
中    華    民    國      九十三      年      十      月      十三      日
                              臺 北 高 等 行 政 法 院 第 一 庭
                                    審 判 長 法    官 徐瑞晃
                                             法    官 李得灶
                                             法    官 吳慧娟
右為正本係照原本作成。
如不服本判決，應於送達後二十日內，向本院提出上訴狀並表明上訴理由，如於本判
決宣示後送達前提起上訴者，應於判決送達後二十日內補提上訴理由書（須按他造人
數附繕本）。
中    華    民    國      九十三      年      十      月      十三      日
                                             書 記 官 劉道文
